【裁判字號】    92,易緝,556
【裁判日期】    921121
【裁判案由】    詐欺等
【裁判全文】
臺灣臺中地方法院刑事判決                        九十二年度易緝字第五五六號
    公  訴  人  臺灣臺中地方法院檢察署檢察官
    被      告  乙○○
右列被告因偽造文書等案件，經檢察官提起公訴（九十一年度偵字第一八一二號），
復經本院合議庭裁定由受命法官獨任進行簡式審判程序，本院判決如左：
    主  文
乙○○共同行使偽造私文書，足以生損害於他人，累犯，處有期徒刑伍月，如易科罰
金，以參佰元折算壹日。
    事  實
一、乙○○前於民國八十四年間因恐嚇取財案件，經本院判處有期徒刑四月確定；又
    因恐嚇取財、妨害兵役案件分別經判處有期徒刑二年六月，三月確定，合併定應
    執行刑二年八月確定，於八十六年十二月九日因縮短刑期假釋出獄，並交付保護
    管束，甫於八十八年八月十九日執行完畢，詎乙○○仍不知悔改，明知其本身無
    資力，無法申辦信用卡，竟與自稱「甲○○」之真實姓名年籍不詳之成年男子，
    共同基於行使偽造私文書、意圖為自己不法利益之犯意聯絡及意圖為自己不法所
    有之概括犯意聯絡，於九十年八月十三日前某時，由乙○○將其身分證影本交予
    「甲○○」，旋由「甲○○」偽造乙○○九十年七月在「利俞實業有限公司（下
    稱利俞公司）領薪之薪資單及八十九年在利俞公司領取新台幣（下同）五０八、
    六八０元之各類所得扣繳暨免扣繳憑單（下稱扣繳憑單）各一紙，於九十年八月
    十三日，由「甲○○」持之向第一商業銀行（下稱第一銀行）不知情之行員為行
    使，佯稱乙○○有資力，而代乙○○申辦ＶＩＳＡ信用卡，使該銀行不知情之行
    員審核前開證件後，陷於錯誤，誤信乙○○符合申辦ＶＩＳＡ信用卡之資力，而
    於九十二年八月二十一日核發信用額度五萬元之信用卡一張（卡號：00000
    00000000000號）予乙○○，足以生損害於第一銀行對於信用卡核發
    、管理之正確性及利俞公司。乙○○取得上開信用卡後，即於附表所示之時地
    刷卡付通訊費用而獲得免除債務之利益及連續於附表至及至之時地向各
    商店刷卡或以ＡＴＭ方式取得如附表所示金額之財物。嗣因第一銀行行員丙○○
    審核過濾該行信用卡時，發現乙○○之申辦資料有問題，而設定停止該卡之使用
    ，並告知乙○○須辦理補卡手續，嗣於九十一年一月二十二日中午十二時許，乙○○前往位在臺中市○○路○段六九六號第一銀行北屯分行欲辦補卡時，為行員
    丙○○報警查獲，並扣得乙○○所有上開信用卡一張（已由第一銀行領回），始
    知悉上情。
二、案經臺中市警局第五分局報請臺灣臺中地方法院檢察署檢察官偵查起訴。
    理  由
一、右揭犯罪事實，業據被告乙○○於本院調查、審理時均坦承不諱，核與第一商業
    銀行之行員即證人丙○○於警詢、本院調查時指訴及利俞公司負責人即證人林坤
    熙於本院調查時證述情節相符，並有偽造之利俞公司薪資單、扣繳憑單、刷卡消
    費明細、消費單、帳單明細附卷可稽，足見被告自白與事實相符。本件事證明確
    ，被告犯行堪以認定。
二、核被告所為，係犯刑法二百十六條、第二百十條之行使偽造私文書罪（起訴書誤
    繕為第二百十五條）、同法第三百三十九條第一項之詐欺取財罪及同法第三百三
    十九條第二項之詐欺得利罪。偽造私文書後復持以行使，其偽造之低度行為應為
    行使之高度行為所吸收，不另論罪。被告與「甲○○」間，就上開犯行，有犯意
    聯絡與行為分擔，均為共同正犯。其多次詐欺取財犯行，時間緊接、方法相同，
    觸犯構成要件相同之罪名，顯係基於概括犯意反覆為之，應依連續犯規定論以一
    罪，並加重其刑。又其所犯行使偽造私文書罪、詐欺得利罪、連續詐欺取財罪間
    ，有方法結果之牽連關係，應依刑法第五十五條規定，從較重之行使偽造私文書
    罪處斷。公訴人就上開詐欺得利之犯行，雖未論及，惟就此犯行部分與起訴部分
    有裁判上一罪關係，自為起訴效力所及，本院自得併予審理。再被告前於八十四
    年間因恐嚇取取財案件，經本院判處有期徒刑四月確定；又因恐嚇取財、妨害兵
    役案件分別經判處有期徒刑二年六月，三月確定，合併定應執行刑二年八月確定
    ，於八十六年十二月九日因縮短刑期假釋出獄，並交付保護管束，甫於八十八年
    八月十九日執行完畢，有臺灣臺中地方法院檢察署刑案資料查註紀錄表及臺灣高
    等法院被告全國前案紀錄表各一份在卷可參，其於有期徒刑執行完畢後，五年以
    內再犯本件有期徒刑以上之罪，為累犯，應依刑法第四十七條之規定，加重其刑
    。爰審酌被告正值壯年，不思自力更生，僥倖取巧心態固可議，惟考量其犯罪手
    段尚稱平和、犯罪所得非鉅、及犯後已坦承犯行，犯後態度尚稱良好等一切情狀
    ，量處如主文所示之刑，並諭知易科罰金之折算標準，以資懲儆。
據上論斷，應依刑事訴訟法第二百九十九條第一項前段、第二百七十三條之一第一項
，刑法第二十八條、第二百十六條、第二百十條、第三百三十九條第一、二項、第四
十七條、第五十五條、第四十一條第一項前段，罰金罰鍰提高標準條例第一條前段、
第二條，判決如主文。
中      華      民      國      九十二    年    十一   月    二十一    日
                                臺灣臺中地方法院刑事第十一庭
                                    法  官  蔡  美  華
右正本證明與原本無異。
如不服本判決，應於判決送達後十日內向本院提出上訴狀，上訴於臺灣高等法院臺中
分院( 須附繕本 )。
                                    書記官
中    華    民    國      九十二      年       十一      月     二十五 日
附錄論罪科刑法條
刑法第二百十六條
行使第二百十條至第二百十五條之文書者，依偽造、變造文書或登載不實事項或使登
載不實事項之規定處斷。
刑法第二百十條
偽造、變造私文書，足以生損害於公眾或他人者，處五年以下有期徒刑。
刑法第三百三十九條第一項
意圖為自己或第三人不法之所有，以詐術使人將本人或第三人之物交付者，處五年以
下有期徒刑、拘役或科或併科一千元以下罰金。


司法院資訊處製作；財團法人民間司法改革基金會備份。
